【裁判字號】    89,上易,105
【裁判日期】    890418
【裁判案由】    詐欺
【裁判全文】
臺灣高等法院刑事判決                       八十九年度上易字第一五號
    上  訴  人  丙○○
    即 自訴 人
    代  理  人  甲○○
    被      告  乙○○
                丁○○
右上訴人因被告等詐欺案件，不服臺灣桃園地方法院八十八年度自字第八十六號，中
華民國八十八年十一月九日第一審判決，提起上訴，本院判決如左：
    主      文
上訴駁回。
    理      由
一、本件自訴意旨略以：被告乙○○、丁○○為夫妻關係，共同開設經營鴻翔室內設
    計工程公司，自訴人丙○○因欲興建房屋，遂於八十六年十二月間透過電話簿與
    被告等開設之鴻翔室內設計接洽室內設計之事宜，而在接洽中被告乙○○即在其
    名片上印製鴻翔室內設計工程公司，使始終自稱其公司如何如何云云，自訴人印
    象其係如名片上之記載係一公司之組織，遂於八十六年十二月八日由共同被告丁○○與自訴人簽訂設計委託書，其契約上明顯載明鴻翔室內設計工程公司，並利
    用自訴人之無經驗，遂以每坪三千元之設計費設計；設計完成後，被告等即宣稱
    若不將農舍交由其等興建，必無法表現室內設計及外觀之特殊並稱其施工品質絕
    對超乎想像之好，其誤差絕對係以零點幾公分計之；遂積極向自訴人游說，說其
    公司能承包營建工程，能透過管道順利申請建照，暗指其在縣政府投資不少，並
    利用自訴人之無經驗，再以每坪約五萬五千元之高價，以鴻翔室內設計工程公司
    之名義，與自訴人簽訂工程合約書，並於八十七年六月八日給付被告等二百五十
    萬元正，由被告丁○○簽收。自訴人本即不知被告等利用未經設立之公司詐騙自
    訴人，而在簽訂契約前，被告乙○○就工程材料有提供單價表，在簽約時，即將
    單價表抽回，換上未填具單價之材料表，自訴人向其反應時，其辯稱為要逃漏稅
    捐，因為繕本工程已虧本承攬，再經政府課稅，損失太大，故將其置換，並希望
    自訴人諒解，自訴人不得已，只好答應；簽約後，施工中，被告等之施工品質太
    差，屢次反應皆未獲解決，自訴人始向被告乙○○要求交付施工圖及有材料單價
    之單價表，經多次催討，被告等於八十七年十月底交付完整之圖樣，其中，被告
    等本不欲交付該圖樣，是在自訴人之堅持下，被告等始交付之，同時稱其設計有
    美學上之特殊價值，且再三叮囑不得將該圖示於他人，否則會讓人剽竊其成果；
    至於材料單價表伊則應稱該資料已銷毀，無法交付；其後，自訴人將施工圖樣詢
    之於友人，實際了解工程之進行情形，始知被告等之兩面手法，在無法忍受下，
    始要求其停工，並由與被告等書信往返，才暴發出其詐欺之事實。在自訴人與被
    告等接觸之過程，本不知被告等有詐欺之情事，是在八十七年十月二十四日向被
    告等表示停工後，才漸漸了解，被告等詐欺之意圖及行為；原來被告乙○○在寄
    存證信函請款時，其寄件人書名鴻翔室內設計工程行，自訴人始知被告乙○○等
    似無設立公司，遂向臺灣省政府查詢是否有設立公司，經回覆始確定被告等並未
    設立『鴻翔室內設計工程公司』，而有詐欺之嫌；次者，自訴人之所以相信被告
    等之建築設計能力，是因為被告等稱其設計之建築有上過報紙，但自訴人自始自
    終，均未曾見過，而檢察官偵訊時，被告等亦無法提供；再者，被告等於契約簽
    訂之過程均係以『鴻翔室內設計工程公司』之名義與自訴人簽約，並向自訴人騙
    稱其公司規模很大，公司部門、工人很多，被告等可以自行設計並有能力、資格
    承包建築、營建、土木等全部之工作，被告等即藉此博得自訴人之信任，讓自訴
    人誤認其係有制度、規模之公司，而在現場工作之工人，被告等均騙稱係其公司
    之員工，人相信其公司之規模；唯真正令自訴人深受詐欺之痛的是，在自訴人向
    台灣省政府建設廳函查被告等之公司時，經台灣省政府建設廳函覆，並未經公司
    登記，於是再向桃園縣政府工商課調閱被告等之『鴻翔室內設計工程行』之登記
    項目，自訴人至此始真正發覺被告等之騙局，才恍然大悟，原來被告等處心積慮
    是要騙取自訴人之錢財，而以契約做掩護，因為依據該登記項目所示，被告等根
    本不能經營建築、營建、土木等，換言之，被告並無此揭之專業資格、能力，卻
    向原告騙稱有專業資格、能力，尤其還稱其建築設計有上過報紙，試問一個沒有
    資格設計建築之人，報紙有可能報導嗎？被告等實是財迷心竅，遂為此不法之手
    段。在施工中，被告等向自訴人偽稱建築施工固係由其自行設計並申請送件，備
    極辛勞，且反覆自誇該建築設卦且反覆自誇該建築設計是新屋鄉首屈一指之作，
    但因被告等對本件工程之施工並未注意，諸多末符工程圖樣並且屢次對自訴人反
    應，該工程會虧本，自訴人在自行監工及好奇被告等所述之事實，經過查詢之後
    ，始得知施工人員並非其公司員工且被告郭榮禁止施工人員與自訴人或其相關人
    交談（以免謊言被拆穿），並向自訴人稱千萬不要煮茶或提供點心於其公司員工
    ，以免寵壞，於今思之，全係被告要遮掩其騙局而設計的；同時，工程設計固並
    非其自行設計，但被告始終堅稱係其自自行設計，直至八十七年十一月三十曰於
    桃園縣室內設計同業公會召開協調會時，被告乙○○才說是建築師設計，但問其
    是何位建築師設計，被告堅稱不答，並稱該設計圖委由建築師設計之規費每坪即
    達千餘元，其所賺取之利潤，每坪僅千餘元；惟實際上，經檢察官偵訊之結果，
    被告等是以十萬元之價格轉包證人簡世清（非建築師）設計（包括建築設計、建
    照申請、送件、水電申請．．．等），而被告等是向自訴人騙稱係其自行設計，
    並具美學上之價值，而索價五十萬元，期間利差高達四十萬元。更令人無法忍受
    的是，被告等一直騙稱是由其自己之公司承包興建並且工人均是該公司之員工，
    以方便直接指揮監督，誰知，經過檢察官之偵訊後，始得知，被告等是以每坪約
    二萬元之價格轉包給證人徐錦源承作，而被告等卻騙稱證人徐錦源為其公司員工
    ，同時被告等囑託證人徐錦源「隨便做作，過的去就好」，可以想像，原本一坪
    五萬五千之工程轉包為一坪二萬元之品質為如何！事實上，其施工不但偷工減料
    且該等施工人員並非其公司員工，被告等不需工作，光在土木營建部份，所賺取
    之差價，即高達約一百五十萬，還在協調會中不斷宣稱其會虧本，精神受到很大
    的傷害，並稱若要終止契約，至少要拿三百八十餘萬，如果再加上設計費已給付
    之十九萬五千元，合計被告等就停工後之現狀（只營繕一層樓且尚未完工），要
    求自訴人給付四百萬元，被告等之險惡，有此可見，而其工程現狀現在之價值僅
    約六、七十萬，其理何在？令人費解！依契約之工程總價為八百三十萬元，被告
    等於偵訊時騙稱其營建成本為八百萬，後經檢察官偵訊證人徐錦源、江富種之證
    述，被告等之騙詞，才被揭露。根據證人等之證稱泥作、粗胚（即一、二、三樓
    之建築本體）是三百萬元承包，水電是三十九萬元承包，此二部分之總價是三百
    三十九萬元，而此二部份之工程在本件工程上即佔了百分之九十；以工程總價而
    言，實際上被告等之成本是三百三十九萬，加上壁磚（以最多一百萬元估計）亦
    僅是四百三十九萬，被告等不事生產、監工，即可輕鬆賺進四百餘萬，被告等之
    詐欺所得利益實甚於一般傳統詐欺案件，如果再加上設計費四十萬元，被告等之
    詐欺所得利益即高達四百五十餘萬，幾近五百萬元。因認被告等均涉有詐欺罪嫌
    行為。
二、本案經本院審理結果，認第一審判決對被告等為無罪之諭知，核無不當，應予維
    持，並引用第一審判決書記載之證據及理由（如附件）。
三、自訴人上訴意旨略以：(一)被告等於八十六年十二月初，乘自訴人洽詢室內設計工
    程之機會，鼓其如簧之舌使自訴人與之簽訂三十萬元之室內設計委託書，後見自
    訴人對農舍興建毫不通曉，復百般引誘，使自訴人陷於錯誤而於八十七年六月六
    日再與之簽訂工程款八百三十萬元之興建農舍工程合約書，二日後之同月八日付
    與第一期款二百五十萬元，旋即將占全工程百分之九十許之結構體工程，以三百
    萬元，另水電工程則以三十九萬元轉包予徐錦源等人而得不法利益四百餘萬元；
    (二)按本件農舍建築工程，含利潤計算，其建築結構體及水電之承作，以三百三十
    九萬元即足，而被告等之行徑形同民法上之居間，依民間習慣居間之最高報酬百
    分之三計算，僅十萬元許，再以營繕工程最高報酬額亦僅以兩成餘為其容忍度言
    之，折算後亦為七十萬元許，被告等竟牟利達四百餘萬元，而農舍之興建與一般
    房屋建築不同，包括自訴人在內之一般人難知其所以，被告等實係乘自訴人不知
    ，致應允而簽立不合情理之合約付款條款；(三)樓板由樑支撐、樑由柱支撐、柱由
    大地支撐，故樑柱對於整體房屋之安全與否，為任何人所知之甚詳，而被告對於
    第一樓層部分樑柱之寬厚度，於其所交付自訴人之設計圖為卅五×五十公分，其
    另向桃園縣新屋鄉公所提出之圖示則為廿五×五十公分，益可證被告確有向自訴
    人施行詐術；(四)依八十七年六月六日雙方所簽訂之合約書第三條約定，被告等應
    依照設計圖施工，若設計為第三人時則應代為監督，而開工後，該建築物之高度
    、柱子、橫樑、鋼筋箍綁均未依約施工，品質不佳，且造成地基偏斜十公分以上
    ，因認被告等確有詐欺行為而提起上訴云云。
四、按犯罪事實應依證據認定之，所謂證據，須適於為被告犯罪事實之證明者，始得
    採為斷罪資料，最高法院五十三年臺上字第二七五０號判例著有明文，本件自訴
    人雖以因認為被告等具有工程公司之資格始與被告等簽訂右揭建築契約，且被告
    等嗣後施工品質存有諸多瑕疵，認被告等涉有詐欺行為。惟查：(一)被告等與自訴
    人簽訂右揭房屋建築契約時是否確具詐欺意圖，應以其與自訴人簽約時是否具有
    興建房屋之真意為前提，與其是否確係經營公司並無必要關連。而被告等於與自
    訴人簽約後，確向主管機關提出申請並施工，有建築執照影本及照片在卷可稽，
    尚難遽因其並非公司組織，遽行推測於簽約時必定具有詐欺之不法意圖；(二)自訴
    人固主張被告等於簽約後將工程轉包他人，且施工品質存有多處瑕疵。然查，將
    所承攬工程細分後，交由次承攬人施工，此為建築界所通見之事實，而承攬人於
    轉包過程中是否獲利，乃轉包過程之當然結果，原承攬人對於定作人仍負依契約
    本旨提出給付之義務，然仍難執此認承攬人將工作轉包他人施作即係不法，是則
    自訴人執被告將工程轉包他人施工之事實，認被告等於簽約時即具不法所有意圖
    ，尚非有據；至自訴人指摘施工存在多處瑕疵，然查此為被告等所否認，且自訴
    人指稱瑕疵部分，則為被告與自訴人簽約後，於施工過程中所發生，究係因施工
    人員之不當施工行為所致、抑或因其他因素所造成，其原因尚屬不一而足，自訴
    人認必係被告施行詐術之結果，尚屬臆測。綜上理由，本件被告等所涉詐欺罪嫌
    ，尚屬不能證明，自訴人執上開理由指摘原審判決不當而提起上訴，為無理由，
    應予駁回。
五、自訴人於自訴事實所指被告丁○○共同違反公司法部分之行為，未據原審法院審
    理，本院無從予以審判，附此敘明。
據上論斷，應依刑事訴訟法第三百七十三條、第三百六十八條判決如主文。
中    華    民    國      八十九      年      四      月      十八      日
                            臺灣高等法院刑事第十七庭
                                審判長法  官  陳  正  雄
                                      法  官  許  錦  印
                                      法  官  林  勤  純
右正本證明與原本無異
不得上訴。
 書記官  賴  思  華
中    華    民    國      八十九      年      四      月     二十一     日
附件：
臺灣桃園地方法院刑事判決           八十八年度自字第八六號
    自  訴  人  丙○○  住桃園縣新屋鄉東明村二鄰七號
    自訴代理人  朱瑞陽律師
                甲○○律師
    被      告  乙○○  男三十五歲（民國○○○年○○月○○○日生）
                        住桃園縣龍潭鄉○○路六二五號
                        居桃園縣龍潭鄉三水村一四鄰南坑一七之一號
                        身分證統一編號：Ｚ000000000號
                丁○○  女三十七歲（民國○○○年○月○日生）
                        住桃園縣龍潭鄉○○路六二五號
                        居桃園縣龍潭鄉三水村一四鄰南坑一七之一號
                        身分證統一編號：Ｚ000000000號
右列被告因詐欺案件，經自訴人提起自訴，本院判決如左：
    主      文
乙○○、丁○○，均無罪。
    理      由
一、自訴意旨如自訴狀所載（如附件）。
二、自訴人認被告乙○○、丁○○涉犯詐欺罪嫌，無非以被告二人經營鴻翔室內設計
    工程行，並未為任何公司登記，竟以「鴻翔室內設計工程公司」對外向自訴人招
    攬建築及室內設計工程，及被告二人一再騙稱其施工品質極佳，而實際施工品質
    不佳，又未委請建築師設計，濫行發包及施工，賺取暴利為主要論據。訊據被告
    二人固坦承未為公司登記，及有與自訴人簽約之事實不諱，惟堅決否認有自訴人
    所指之詐欺犯行，辯稱總工程款八百三十萬元雖然較高，但因係以特別之建築方
    法及最好之進口建材施工，因此並無詐騙，而五十萬元設計費包含總整施工及室
    內設計，及其他一切相關規費等相關費用，亦屬合理；又地基雖有偏斜五．五公
    分，但仍是在容許之範圍內，未影響整體安全，均有依約施工，是自訴人叫伊停
    工的，若繼續施工完成，即可知其施工品質確實很好，並無詐騙等語。
三、按犯罪事實應依證據認定之，無證據不得推定其犯罪事實，刑事訴訟法第一百五
    十四條定有明文；又刑法第三百三十九條第一項詐欺取財罪之成立，以意圖為自
    己或第三人不法所有，以詐術使人將本人或第三人之物交付為要件，所謂以詐術
    使人交付，必須被詐欺人因其詐術而陷於錯誤，若其所用方法，不能認為詐術，
    亦不致使人陷於錯誤，即不構成該罪，最高法院四十六年台上字第二六０號判例
    著有明文，是必須行為人有施用詐術，使他人陷於錯誤，且於收受他人財物時，
    於主觀上自始即有意圖為自己或第三人不法所有之意圖，始足當之。
四、經查：本件自訴人固一再指稱遭被告乙○○、丁○○二人詐騙，就所有之新建三
    樓別墅工程，與被告二人分別簽立八百三十萬元工程合約書及五十萬元設計委託
    書（其中二十萬元部分係追加），而被告二人實際係經營「鴻翔室內設計工程行
    」，並未為任何公司登記，竟以「鴻翔室內設計工程公司」對外招攬生意及簽約
    ，且施工品質不佳，被告濫行發包施工，賺取暴利，認為遭被告二人詐騙云云，
    並提出上開契約書二份為證。查被告乙○○確實僅以獨資商號型態經營「鴻翔室
    內工程行」，有桃園縣政府營利事業登記證一紙在卷可稽（見八十七年度他字第
    一五六七號偵查卷第四十二頁），然被告二人未向主管機關為公司設立登記，擅
    以「鴻翔室內設計工程公司」對外招攬生意並與自訴人簽約之行為，雖有違反公
    司法之規定（此部分違反公司法之犯行，已經本院桃園簡易庭判決），惟被告等
    確實有以獨資商號型態經營同性質工作內容之工程行，自訴人亦係經與被告等詳
    細會談後始與之簽約，衡情自訴人於簽約前所實際考量者係施工之品質及工程之
    內容，與被告等所經營者係「獨資商號之工程行」或「依公司法登記之公司」未
    有絕對關係，是被告等誇張以「公司」名義對外招攬業務及為簽約之法律行為，
    尚不能認為係施用詐術；且自訴人尚稱被告等確有按約施工（見本院八十八年六
    月二十四日訊問筆錄），確實係自訴人命被告等停工，是亦難認被告於簽約時就
    其應得之工程款，有何不法所有之意圖，自訴人以被告等未為公司設立登記，竟
    冒公司名義簽約，而推認受被告等詐騙云云，尚有違誤。
    次查：自訴人與被告等係分別簽立八百三十萬元工程合約書及五十萬元設計委託
    書，自訴人雖一再稱被告等施工品質不良，賺取暴利云云。惟民法上有所謂「締
    約自由原則」，契約雙方當事人對契約內容有合致之意思表示，契約即屬成立，
    且商業行為本以賺取利潤為目的，合理與不合理之間，在事實上及法律上亦難有
    一明顯界限，締約雙方於簽約前即應慎思，除非他方確係基於不法所有意圖，而
    使用詐術使一方陷於錯誤，否則一方自不能片面認為他方有賺取所謂「暴利」，
    即謂應令負刑法上之詐欺罪責。本件工程，自訴人一再稱被告等開價過高，賺取
    暴利云云，惟關於設計費部分，經本院檢視雙方所簽設計委託書內容（見同一偵
    查卷第九、十頁），應含建築工程及室內設計二部分，經本院當庭訊問，自訴人
    向本院當庭答稱認為十五萬元（含室內設計）為合理價格（見本院八十八年十月
    二十六日訊問筆錄），並當庭提出「台灣省建築師公會桃園辦事處設計監造價金
    計算法」一份（附於同日訊問筆錄之後），惟依自訴人所提之該算方法，一般四
    樓以下建築，以工程造價百分之五．五加三萬元為設計監工酬工計算標準，而自
    訴人與被告就本件新建三樓別墅工程所簽總工程款為八百三十萬元，依此公式計
    算結果，設計費應為四十八萬六千五百元（0000000x0.055+30000=486500），且
    此僅為建築設計費部分，尚不含室內設計費用，則被告等向自訴人收取含建築工
    程及室內設計共五十萬元之設計費，即使依自訴人所提計算公式計算，並無過高
    情事，自訴人泛稱十五萬元才合理云云，實不足採；又被告二人均非建築師，自
    不能以前開自訴人所提之建築師公會所定計價標準收費，實際上，本件工程之設
    計，係被告乙○○先繪製草圖，再委請不具建築師資格之另專業人士簡世清製作
    施工圖，迭據簡世清到庭證述明確，簡世清尚證稱「由我去鄉公所申請執照，所
    有劃施工圖、電信配線及自來水配線圖的相關申請費用，我向被告收取十萬元」
    （見本院八十八年九月十四日訊問筆錄），是就建築工程部分，被告乙○○自行
    設計後，再以十萬元為代價委請亦具專業知識之他人製作施工圖及為相關管線之
    配置，顯然不可能如自訴人所稱全部建築及室內設計費用只要十五萬元即可；又
    被告等向自訴人所收取之設計費五十萬元尚含室內設計費用，而關於室內設計費
    部分（通常包含監工費用），因個案難易之不同，於市場上本難有一客觀標準可
    循，被告等於施工後，又係自訴人命被告停工，於現階段被告既不可能完工，不
    知其施工內容，本院自亦無從審酌被告等是否有收取過高不合理之室內設計費，
    且本件為三樓房屋新建工程，總面積達一百五十三坪餘，亦具有相當規模，及被
    告亦必須有應得之利潤，綜合上述各因素考量，則本件被告等向自訴人所收取建
    築工程及室內設計費共五十萬元，尚難認有顯不合理之處，自訴人以此即認受被
    告等詐騙，尚屬無據。
    又查：關於總工程費八百三十萬元部分，自訴人又稱有將與被告等簽約之內容委
    請他人鑑定，只要三百二十八萬二千二百七十七元即可完成，被告等顯然賺取暴
    利云云，並提出工程預算書一份為憑（見自訴人所提八十八年八月十六日補充自
    訴理由狀附件十二），並經受自訴人委託鑑定之樊玉劍亦到庭證稱屬實，經本院
    提示該預算書，被告等則辯稱因使用高級進口建材，及施以較複雜之施工方法，
    故其工程總價造價甚高等語，再經本院詳加訊問，證人樊玉劍向本院證稱「是依
    自訴人所提供資料、設計圖來估算，是一般建材，不含水電、衛浴設備，從施工
    到完成」、「是以一般最便宜的材料來估價，最便宜的建材一坪二萬五千元至三
    萬五千元之間都可以做」、「即使是一坪三萬五千元，也不含進口建材，都是國
    內較好等級的建材，若進口建材要個別估價，因差價很大，沒有標準」等語（見
    本院八十八年九月十四日訊問筆錄）。可知被告等與自訴人所估算之工程總價，
    之所以差價達五百萬元，主要不在基礎構造部分，而在於所使用之建材，惟自訴
    人於被告等僅完成一樓基礎結構工程時，即命被告等停工，有現場照片一張在卷
    可稽（見卷附自訴狀附件五），是被告等究竟要使用何種等級之建材施工，無法
    得知，而如前證人樊玉劍所述，在建材之使用上，若係進口建材，差異性極大，
    須個別估價，而因尚未完工，本院亦無從得知被告等施工之內容及品質，則自亦
    無從審酌被告等所收取之工程款是否過高而顯不合理；況本件工程係三樓新建房
    屋工程，總面積達一百五十三坪餘，被告等所預估之全部工程款八百三十萬元，
    亦非不可能之天價，或被告等真係以一流高級之建材施工，不同凡響，美崙美奐
    ，而有八百三十萬元之價值，非無可能，今係自訴人於地基及一樓施工中即命被
    告等停工，使被告等無法繼續施工，任何人均無法得知被告真正欲施工之品質，
    自訴人即以自己之標準計算工程總價，而謂被告等賺取暴利，認為受被告詐騙，
    自屬無據。自訴人又再指稱被告等施工品質不佳，地基歪了十公分以上，不願被
    告等再繼續施工，才命被告等停工云云，被告乙○○亦承稱已完成之地基確有偏
    斜五．五公分，惟辯稱一般人工施工一定會有偏斜角度，五．五公分是在容許之
    範圍內，未影響整體安全等語，關於此部分，事涉專業之鑑定，當非任何一方片
    面所能主張，惟被告等之地基是否確有偏斜而影響至整體構造之安全，此乃被告
    等關於其給付是否有債務不履行之情事，尚不能以債務人關於債之履行有瑕疵給
    付情形，即謂債務人有詐騙故意，且於本院審理期間，適逢全台九二一大地震，
    桃園地區震度達四級之規模，亦有相當程度之搖晃，然自訴人向本院陳稱現場仍
    係停工時之狀態（八十七年十月二十四日停工），未受本次地震影響等語（見本
    院八十八年十月二十六日訊問筆錄），是若被告等所施工之地基真如自訴人所稱
    嚴重傾斜偏十公分以上，亦不可能整體結構仍可維持停工之狀態，完全不受大地
    震所影響，自訴人等空稱被告等施工品質不良，被告等有詐欺行為云云，亦無足
    採。
五、綜上所述，被告等與自訴人之簽約過程，尚難認有施用何詐術，且自訴人亦向本
    院陳稱「簽約當時有覺得價格有比較高，但被告自稱絕對物超所得，且設計是一
    流的」（見本院八十八年六月二十四日訊問筆錄），是被告等於簽約時亦有向自
    訴人保證其施工品質，自訴人始同意以高價與之簽約，自訴人於簽約前亦有充分
    之時間及資訊可供參考，其於審慎評估下，仍在自由意願下與被告等簽約，自訴
    人亦無何陷於錯誤可言，且被告等均有按期施工，其依約賺取應得之利潤，縱有
    偏高情事，亦不能以被告等有賺取「暴利」，即謂被告等對應得之工程款有不法
    所有之意圖，況係自訴人於施工中不滿意被告等之施工品質，認為被告等開價過
    高，片面命被告等停工，被告等既無法繼續施工，任何人均無法得知被告真正欲
    施工之品質及內容，則自無從認定被告等是否係濫行施工，是否開價過高，而有
    詐欺犯行。本件應認係民事上關於債務不履行之糾紛，自訴人應循民事訴訟程序
    解決之。此外復查無其他任何積極證據足資證明被告等有何詐欺犯行，被告等犯
    罪不能證明，自應為被告等無罪之諭知。
據上論斷，應依刑事訴訟法第三百四十三條、第三百零一條第一項，判決如主文。
中      華      民      國       八十八     年    十一    月     九     日
                                臺灣桃園地方法院刑事第四庭
                                      法  官  孫  惠  琳
右正本證明與原本無異。
如不服本判決，應於判決送達後十日內，向本院提出上訴狀。
                                      書記官  劉  飛  龍
中      華      民      國       八十八     年    十一    月     十     日


司法院資訊處製作；財團法人民間司法改革基金會備份。
